最　高　行　政　法　院　裁　定　　　　　　　　　九十三年度裁字第一○三八號
　　上　訴　人　甲○○
　　被 上訴 人　彰化縣稅捐稽徵處
　　代　表　人　乙○○
右當事人間因地價稅事件，上訴人對於中華民國九十二年二月二十七日臺中高等行政
法院九十一年度簡字第一○○號判決，提起上訴，本院裁定如左：
　　主  文
上訴駁回。
上訴審訴訟費用由上訴人負擔。
　　理  由
一、按對於適用簡易程序之裁判提起上訴或抗告，須經最高行政法院許可，且該許可
    以訴訟事件所涉及之法律見解具有原則性者為限，行政訴訟法第二百三十五條定
    有明文。所謂訴訟事件涉及之法律見解具有原則性，係指該事件所涉及之法律問
    題意義重大，而有加以闡釋之必要情形而言，如對於行政命令是否牴觸法律所為
    之判斷，或就同類事件所表示之法律見解與其他高等行政法院或本院所表示之見
    解互相牴觸，有由本院統一法律上意見或確認其意見之必要情形等屬之。
二、本件上訴意旨略以：土地稅法施行細則第二十三條第一項及平均地權條例施行細
    則第三十六條第一項均規定：「本法（條例）第二十二條第一項第二款所稱公共
    設施尚未完竣前，指道路、自來水、排水系統、電力等四項設施尚未建設完竣而
    言。」第二項規定：「前項道路以計畫道路能通行貨車為準；自來水及電力以可
    自計畫道路接通輸送者為準；排水系統以能排水為準。．．．」細繹前開規定，
    所謂建設完竣，就電力言之，係指電力公司已經能從計畫道路的電力設施實際送
    電而言。惟原審於解釋「電力以可自計畫道路接通者為準」時，以：應係指所欲
    認定公共設施是否完竣之土地，客觀上可自計畫道路接通輸通電力即可，當不限
    於實際接通時，須直接由計畫道路輸送，只要其接通之方法合理，而不須耗費過
    鉅，或有重大困難即可云云，係於上開規定之外，另設「接通之方法合理」及「
    不須耗費過鉅」等要件，除違背租稅法應採文理解釋之解釋原則外，並與信賴原
    則未合，其適用法規確有不當云云。查土地稅法施行細則第二十三條第一項及平
    均地權條例施行細則第三十六條第一項關於公共設施完竣之認定，固以計畫道路
    、自水來、電力及排水系統之興設為準據，惟同條第二項規定電力部分以可自計
    畫道路接通輸送為準，尚無明文規定須先行施設完竣，始得認定為公共設施完竣
    地區。原判決以能方便有效的接通輸送電力，以便該土地能作合理使用，即屬之
    ，非指須電力公司相關之配電桿線，已於所欲認定公共設施是否完竣之土地相鄰
    之計畫道路上設置，始認相當。上訴人與其見解不同，僅係與原審判決法律見解
    之歧異，尚無涉及之法律見解具有原則上之重要情事。上訴人提起上訴，不合首
    揭規定，不應許可，其上訴難謂合法，應予駁回。
三、依行政訴訟法第二百四十九條第一項前段、第一百零四條、民事訴訟法第九十五
    條、第七十八條，裁定如主文。
中　　華　　民　　國　　九十三　　　年　　　八　　　　月　　 十九 　　　日
                    最 高 行 政 法 院  第 五 庭
                                審 判 長 法  官　　　趙　永　康
                                         法  官      黃  璽  君
                                         法  官　　　廖  宏  明
                                         法  官　　　鄭　淑　貞
                                         法  官　　　黃　合　文
右  正  本  證  明  與  原  本  無  異
　　　　　　　　　　　　　　　　　　　　 法院書記官　阮  桂  芬
中　　華　　民　　國　　九十三　　　年　　　八　　　　月　　　十九　　　日
